臺灣新竹地方法院刑事判決
110年度訴字第373號
公  訴  人  臺灣新竹地方檢察署檢察官
被      告  彭柏淳


選任辯護人  林仕訪律師
            蔡頤奕律師
            簡雅君律師
上列被告因違反槍砲彈藥刀械管制條例案件，經檢察官提起公訴
（110年度偵字第1237號），本院判決如下：
    主    文
乙○○犯非法持有制式獵槍罪，處有期徒刑參年壹月，併科罰金新
臺幣捌萬元，罰金如易服勞役，以新臺幣壹仟元折算壹日。
扣案如附表編號1所示槍枝壹枝及附表編號2所示未經試射子彈共
拾貳顆均沒收。　　
　　犯罪事實
一、乙○○明知具有殺傷力之制式獵槍及子彈，均屬槍砲彈藥刀械
    管制條例所管制之違禁物品，未經中央主管機關許可，不得
    持有，竟基於非法持有制式獵槍及子彈之犯意，於民國109
    年9月初某日，透過網路臉書，以新臺幣（下同）6萬元向身
    分不詳之人購買如附表編號1、2所示槍枝1枝及子彈18顆（
    下合稱本案槍彈），而自該時起非法持有本案槍彈。乙○○、
    甲○○、丙○○、黃秉威（後3人所涉違反槍砲彈藥刀械管制條
    例罪嫌部分，均經檢察官另為不起訴處分）等4人於110年1
    月13日，共同相約至新竹市○區○○路0段000號之笑傲江湖KTV
    ，乙○○並將所持有本案槍彈裝在黑色袋子內，放置於其駕駛
    車牌號碼000-0000號自用小客車後車廂內，復將該車輛停在
    上開KTV地下1樓之停車場，嗣於同日5時許，因故與他人發
    生不明衝突，委請不知情丙○○、甲○○前往拿取上開裝有本案
    槍彈之黑色袋子，經警方獲報到場而查獲上情。
二、案經新竹市警察局第一分局報告臺灣新竹地方檢察署檢察官
    偵查後起訴。
　　理    由
壹、程序方面
    本判決所引用供述證據，檢察官、被告乙○○及辯護人於本院
    準備程序時並未爭執證據能力，且均未於言詞辯論終結前聲
    明異議（見訴卷第77、145至156頁）。本院審酌上開證據資
    料作成時之情況，尚無違法不當及證明力明顯過低之瑕疵，
    亦認為以之作為證據應屬適當，依刑事訴訟法第159條之5規
    定，均有證據能力。至於非供述證據部分，並無證據證明係
    公務員違背法定程序所取得，是依刑事訴訟法第158 條之4 
    規定反面解釋，即具證據能力。　
貳、實體方面
一、上開犯罪事實，業據被告於偵查中、本院準備及審判程序時
    坦承不諱（見偵卷第154至157頁、訴卷第71至83、145至156
    頁），核與證人黃秉威於警詢時、偵查中及本院羈押審查時
    、證人江勳祿、黃冠樺於警詢時、證人林桂駐於警詢時及偵
    查中就案發時間在上址笑傲江湖KTV案發經過部分之證述大
    致相符（見偵卷第13至15、88至90、122至124、167至170、
    22至23、18至19、20至21、143至145頁），並有警員林聖泰
    出具之偵查報告1紙、新竹市警察局第一分局北門派出所扣
    押筆錄1份、扣押物品目錄表、扣押物品收據各1紙、「笑傲
    江湖KTV經國店」監視錄影畫面截圖21張、員警密錄器檔案
    截圖2張（圖22至圖23）、查獲槍彈照片2張（圖24至圖25）
    、新竹市警察局槍枝初步檢視報告表1份及所附槍枝初步檢
    視照片4張、內政部警政署刑事警察局110年2月24日刑鑑字
    第1100011268號鑑定書1份（含槍彈鑑定照片7張）、本案槍
    彈入庫照片共2張在卷可稽（見偵卷第6、25至35頁、第37至
    39頁反面、第171至173頁反面、第179、185頁），以及本案
    槍彈扣案為證，足認被告之任意性自白與事實相符，本案事
    證明確，被告上開犯行，洵堪認定，應依法論科。
二、論罪科刑：
  ㈠核被告所為，係犯槍砲彈藥刀械管制條例第8條第4項之非法
    持有制式獵槍罪及同條例第12條第4項之非法持有子彈罪。
    又被告非法持有具殺傷力子彈共18顆，均係相同種類之客體
    ，應論以單純一罪。
　㈡被告以一行為非法持有本案槍彈而同時觸犯上開2罪名，為想
    像競合犯，應依刑法第55條前段規定，從一重依槍砲彈藥刀
    械管制條例第8條第4 項之非法持有制式獵槍罪處斷。
　㈢辯護人為被告主張被告僅一時失慮好奇上網購買本案槍彈供
    己欣賞，動機單純，並無將本案槍彈作為犯罪工具，對於社
    會治安未產生嚴重之危害，素行良好，目前有正職工作，家
    庭支援系統完整，另育有2名未成年子女需扶養照顧，積極
    從事公益活動等情，請求依刑法第59條規定酌減其刑，並依
    刑法第74條規定宣告緩刑等語。惟按犯罪之情狀顯可憫恕，
    認科以最低度刑仍嫌過重者，得酌量減輕其刑。刑法第59條
    定有明文。又酌量減輕其刑，必須犯罪另有特殊之原因與環
    境等情狀，在客觀上足以引起一般同情，認為即予宣告法定
    低度刑期，尤嫌過重者，始有其適用。槍砲彈藥刀械管制條
    例第8 條第4 項規定之最輕本刑為3年以上有期徒刑，固屬
    重度自由刑，又本罪之行為態樣雖對一般民眾之生命、身體
    、自由及財產等法益尚未構成直接之侵害，但立法者認該持
    槍行為已足造成高度危險，方採取重刑之一般預防功能管制
    。被告既明白法律禁令及槍彈之危險性，卻仍非法持有本案
    槍彈，如純供己欣賞，何需購入具殺傷力之真實槍彈？又何
    必隨車攜帶出門？嗣因與他人發生不明衝突，才意外遭警方
    查獲而終止其非法持有本案槍彈行為，扣案之子彈更是多達
    18顆，難信被告非法持有本案槍彈出於良善動機及單純供己
    欣賞，衡其犯罪情節，實無特別原因與環境，客觀上顯不足
    以引起一般同情。被告又於警詢時及偵查之初意圖將罪責轉
    由同案被告丙○○承擔而故意不實陳述，虛耗國家有限的司法
    資源，自具相當可責難性，難認本案有何情輕法重之憾，是
    本院認被告並無適用刑法第59條規定之餘地。至被告及辯護
    人所述被告個人工作、家庭經濟生活等事由，縱認屬實，亦
    係法院依刑法第57條規定之量刑應予審酌事由，被告及辯護
    人據此請求依刑法第59條規定酌減其刑，要屬無據。
　㈣爰以行為人責任為基礎，審酌被告漠視法律禁令，竟非法持
    有本案槍彈，子彈多達18顆，自承購入後放置使用車輛之後
    車廂內隨車帶出門等語（見訴卷第73、75頁），本案係與他
    人發生不明衝突時，委請不知情甲○○、丙○○取出，意外遭警
    方查獲，對社會治安具有高度危險性，威脅他人生命、身體
    安全，犯罪所生危害不容輕忽，又於警詢時及偵查之初意圖
    將罪責轉由同案被告丙○○承擔而故意不實陳述，虛耗國家有
    限的司法資源，所為實屬不該，惟念及被告於最後偵查及本
    院審理時坦承犯行之態度尚可，尚未持用本案槍彈發生實害
    前即遭警方查獲，兼衡被告非法持有之槍彈種類及數量，期
    間之長短，被告於本院審理時自陳大學畢業之智識程度，在
    保養廠擔任接待工作，平均月入3萬元，離婚，育有2名未成
    年小孩需照顧之家庭經濟狀況（見訴卷第153頁），另於本
    案行為後從事公益活動（見訴卷第182至192頁）等一切情狀
    ，量處如主文第1項所示之刑，罰金部分並諭知易服勞役折
    算標準。　
　㈤被告前無任何刑事犯罪前科紀錄，固有臺灣高等法院被告前
    案紀錄表1紙附卷可參，然其宣告刑已逾有期徒刑2 年，不
    符合刑法第74條第1 項所定得宣告緩刑之要件，自無宣告緩
    刑之可能，故辯護人請求給予被告緩刑宣告，並非有據。
三、沒收：
　㈠扣案如附表編號1所示槍枝1枝，係槍砲彈藥刀械管制條例第4
    條第1項第1款所列違禁物，有前揭鑑定書為證，應依刑法第
    38條第1項規定，宣告沒收。
  ㈡扣案如附表編號2所示子彈共18顆，除採樣試射共6顆均因鑑
    定擊發完畢而滅失，不另宣告沒收外，其餘未經試射子彈共
    12顆，被告及辯護人對於該等子彈具殺傷力一節均不爭執（
    見訴卷第77頁），自屬槍砲彈藥刀械管制條例第4條第1項第
    2款所列之違禁物，應依刑法第38條第1項規定，宣告沒收。
據上論斷，應依刑事訴訟法第299條第1項前段，判決如主文。
本案經檢察官陳郁仁提起公訴，檢察官陳亭宇到庭執行職務。
中　　華　　民　　國　　111 　年　　1 　　月　　27　　日
                  刑事第一庭  審判長法  官  楊麗文   
　　　　　　　　　 
                                    法  官  楊惠芬
　　　　　　　　　　　　　　　　　　
                                    法  官  王凱平
以上正本證明與原本無異。
如不服本判決應於收受本判決後20日內向本院提出上訴書狀，上
訴書狀應敘述具體理由。上訴書狀未敘述上訴理由者，應於上訴
期間屆滿後20日內補提理由書狀於本院(均須按他造當事人之人
數附繕本 )「切勿逕送上級法院」。 
中　　華　　民　　國　　111 　年　　1 　　月　　27　　日
                                    書記官  鍾佩芳
附錄本案論罪科刑法條：
槍砲彈藥刀械管制條例第8條第1項、第4項
未經許可，製造、販賣或運輸制式或非制式鋼筆槍、瓦斯槍、麻
醉槍、獵槍、空氣槍或第4條第1項第1款所定其他可發射金屬或
子彈具有殺傷力之各式槍砲者，處無期徒刑或5年以上有期徒刑
，併科新臺幣1000萬元以下罰金。
未經許可，持有、寄藏或意圖販賣而陳列第1項所列槍砲者，處3
年以上10年以下有期徒刑，併科新臺幣700萬元以下罰金。

槍砲彈藥刀械管制條例第12條第4項
未經許可，持有、寄藏或意圖販賣而陳列子彈者，處5年以下有
期徒刑，併科新臺幣300萬元以下罰金。

附 表    編號 物品名稱 數量 鑑定結果 1 霰彈槍（槍枝管制編號0000000000） 1枝 口徑12GAUGE制式獵槍（散彈槍），為土耳其KOMANDO廠，槍號為000000000，擊發功能正常，可供擊發同口徑制式散彈使用，認具殺傷力。 2 霰彈 18顆 口徑12GAUGE制式散彈，採樣6顆試射，均可擊發，認具殺傷力。